【裁判字號】    99,訴,566
【裁判日期】    990507
【裁判案由】    毒品危害防制條例
【裁判全文】
臺灣臺北地方法院刑事判決               99年度訴字第566號
公  訴  人  臺灣臺北地方法院檢察署檢察官
被      告  甲○○
上列被告因毒品危害防制條例案件，經檢察官提起公訴（99年度
毒偵字第886號），本院判決如下：
    主  文
甲○○施用第一級毒品，累犯，處有期徒刑拾月。
    事  實
一、甲○○之前科及執行情形:
  (一)於民國87年間因違反毒品危害防制條例案件，經本院以87年
    度訴字第832號及87年度毒聲字第1392號裁定送觀察勒戒後
    ，認其有繼續施用毒品傾向，再以87年度訴字第832號裁定
    送強制戒治，於89年1月27日執行完畢，並經本院以87年度
    訴字第832號為免刑判決確定。其又於90年間，因違反毒品
    危害防制條例案件，經臺灣士林地方法院檢察署檢察官聲請
    強制戒治及起訴，經臺灣士林地方法院分別以90年度毒聲字
    第1505號裁定送強制戒治，及以90年度訴字第546號判處有
    期徒刑8月，提起上訴後，臺灣高等法院於91年9月19日以91
    年度上訴字第1891號撤銷原判決，改判有期徒刑1年確定。
    前開強制戒治於92年4月19日執行完畢。其另於91年4月間因
    犯贓物罪，經臺灣臺南地方法院於93年2月25日以92年度易
    字第1210號判處有期徒刑4月確定。二罪合併定應執行有期
    徒刑1年2月。其另於90年10月間因犯搶奪罪，經本院於91年
    1月18日以90年度訴字第1209號判處有期徒刑1年10月確定。
    上開二罪，接續執行，於94年12月31日縮刑期滿執行完畢。
  (二)於95年間因犯竊盜罪，經臺灣士林地方法院於96年4月23日
    以95年度易字第1768號分別判處有期徒刑5月、6月確定，及
    本院於96年11月1日以96年度易字第2120號判處有期徒刑8月
    確定。又於96年間因違反毒品危害防制條例案件，經臺灣士
    林地方法院於96年6月20日以96年度訴字第8號判處有期徒刑
    1年6月確定。適逢中華民國九十六年罪犯減刑條例通過，其
    上開科刑分別減為有期徒刑2月又15日、3月、4月、9月，並
    合併定應執行有期徒刑1年5月，於98年1月25日縮刑期滿執
    行完畢。
  (三)於98年間因違反毒品危害防制條例，經本院於99年1月11日
    以98年度易字第2454號分別判處有期徒刑4月、3月，合併定
    應執行有期徒刑6月確定，及臺灣士林地方法院於99年3月18
    日以99年度審訴字第12號分別判處有期徒刑7月、3月，合併
    定應執行有期徒刑8月確定（以上尚未執行完畢）。
二、甲○○竟仍不知悔改，復基於施用第一級毒品海洛因之犯意
    ，於99年1月20日為警採尿回溯26小時內某時，在臺北市區
    內某處，以其所有之針筒注射方式，施用第一級毒品海洛因
    1次。嗣於99年1月20日21時許，在臺北市信義區○○○路39
    號前為警查獲。
三、案經臺北市政府警察局信義分局報告臺灣臺北地方法院檢察
    署檢察官偵查起訴。
    理  由
壹、程序事項:
    本件被告甲○○所犯係死刑、無期徒刑、最輕本刑為3年以
    上有期徒刑以外之罪，其於準備程序中就被訴事實為有罪之
    陳述，經法官告知簡式審判程序之旨，並聽取公訴人、被告
    之意見後，經本院合議庭裁定由受命法官獨任進行簡式審判
    程序。
貳、實體事項:
一、上揭犯罪事實，業據被告甲○○於本院審理時坦承不諱。又
    被告於前開時、地為警查獲後，經警採集其尿液送驗結果呈
    嗎啡陽性反應，有經被告簽署確認之臺北市政府警察局偵辦
    毒品案件尿液檢體委驗單、台灣尖端先進生技醫藥股份有限
    公司於99年1月26日出具之濫用藥物檢驗報告各1紙在卷足憑
    （參偵卷第11-12頁）。按海洛因經注射入人體後，約80%
    於24小時內自尿中排出，一般而言，尿液中能否驗出嗎啡陽
    性反應與其投與量、投與途徑、採尿時間、個人體質及檢驗
    方法之靈敏度有關，國外曾有文獻報導注射6毫客之海洛因
    鹽酸鹽，其代謝物嗎啡之平均可檢出時限約為26小時（參照
    行政院衛生署藥物食品檢驗局（81）藥檢壹字第8114885號
    函）。被告於前開時、地被查獲後，採尿送驗結果，既呈嗎
    啡類陽性反應，足認被告於上開時間，確有施用第一級毒品
    海洛因之犯行。被告於本院審理中就前開犯罪事實所為之任
    意性自白，應與事實相符，可以採信。從而，本件被告施用
    第一級毒品海洛因一次之犯行，事證明確，洵堪認定。被告
    於87年間因違反毒品危害防制條例案件，經本院以87年度訴
    字第832號及87年度毒聲字第1392號裁定送觀察勒戒後，認
    其有繼續施用毒品傾向，再以87年度訴字第832號裁定送強
    制戒治，於89年1月27日執行完畢。又於90年間，因違反毒
    品危害防制條例案件，經臺灣士林地方法院以90年度毒聲字
    第1505號裁定送強制戒治，於92年4月19日執行完畢。又於
    96年、98年間多次犯如事實欄所載之施用毒品罪，此有臺灣
    高等法院被告前案紀錄表在卷可稽。其又犯本件施用第一級
    毒品罪，自應依法論科。
二、核被告所為，係犯毒品危害防制條例第10條第1項之施用第
    一級毒品罪。被告施用第一級毒品海洛因時，持有第一級毒
    品海洛因之低度行為，為其施用第一級毒品海洛因之高度行
    為所吸收，不另論罪。被告前於90年間因違反毒品危害防制
    條例案件，經臺灣高等法院於91年9月19日以91年度上訴字
    第1891號撤銷原判決，改判有期徒刑1年確定。又於91年4月
    間因犯贓物罪，經臺灣臺南地方法院於93年2月25日以92年
    度易字第1210號判處有期徒刑4月確定。二罪合併定應執行
    有期徒刑1年2月，以及其另於90年10月間，因犯搶奪罪，經
    本院以90年度訴字第1209號判處有期徒刑1年10月確定。上
    開各罪接續執行，於94年12月31日縮刑期滿執行完畢。其後
    再於95年間因犯竊盜罪，經臺灣士林地方法院以95年度易字
    第1768號分別判處有期徒刑5月、6月確定，及本院以96年度
    易字第2120號判處有期徒刑8月確定。又於96年間因違反毒
    品危害防制條例案件，經臺灣士林地方法院以96年度訴字第
    8號判處有期徒刑1年6月確定。分別減刑後，並合併定應執
    行有期徒刑1年5月，於98年1月25日縮刑期滿執行完畢，此
    有前開前案紀錄表在卷可參。其於受前開有期徒刑之執行完
    畢後，5年內故意再犯本件有期徒刑以上之罪，為累犯，應
    依刑法第47條第1項規定，加重其刑。爰審酌被告前已因施
    用毒品，受有觀察勒戒等之保安處分及科刑、執行，而再為
    本件犯罪，顯見其未因前所受保安處分及科刑而決心改過，
    惟念施用毒品屬自戕行為，以及被告犯後坦承犯行之態度等
    一切情狀，量處如主文所示之刑。被告用以施用毒品所用之
    針筒並未扣案，被告供稱已於施用後丟棄而不存在，客觀上
    亦無證據該針筒仍存在，爰不另為沒收之諭知，附此敘明。
據上論斷，應依刑事訴訟法第273條之1、第299條第1項前段，毒
品危害防制條例第10條第1項，刑法第11條前段、第47條第1項，
判決如主文。
本案經檢察官蔡彥守到庭執行職務。
中    華    民    國    99    年    5     月    7     日
                  刑事第四庭  法  官  李桂英
上正本證明與原本無異。
如不服本判決應於收受送達後10日內向本院提出上訴書狀，並應
敘述具體理由；其未敘述上訴理由者，應於上訴期間屆滿後20日
內向本院補提理由書（均須按他造當事人之人數附繕）。
                              書記官  嚴君珮
中    華    民    國    99    年    5     月    7     日
附錄本案論罪科刑法條全文:
毒品危害防制條例第10條
施用第一級毒品者，處 6 月以上 5 年以下有期徒刑。
施用第二級毒品者，處 3 年以下有期徒刑。

司法院資訊處製作；財團法人民間司法改革基金會備份。
